臺灣高等法院臺南分院刑事判決
110年度上易字第213號
上  訴  人  
即  被  告  張欽富

上列上訴人即被告因妨害自由等案件，不服臺灣臺南地方法院10
9年度易字第910號中華民國110年1月12日第一審判決（起訴案號
：臺灣臺南地方檢察署109年度偵字第13619號），提起上訴，本
院判決如下：
    主      文
上訴駁回。
    事實及理由
壹、犯罪事實    
　　甲○○與其胞妹張珮晴有債務糾紛，於民國109年1月30日14時
    許，甲○○前往臺南市龍崎區○○殿參加廟會活動與張珮晴發生
    爭吵，張珮晴遂搭乘友人乙○○所駕駛之車牌號碼000-0000號
    自用小客車離去，甲○○見狀心生不滿，竟基於強制之犯意，
    駕駛車牌號碼000-0000號自用小客車追逐在後，於行經臺南
    市龍崎區○○殿附近之外環道路時，以逼近車身之方式自右側
    超越乙○○所駕駛上開車輛，又於行駛中減速阻擋，迫使乙○○
    須緊急煞車且無法超越至前方，嗣甲○○復將車輛斜停於道路
    中央，隨即持木製球棒下車，致乙○○無法駕車離去現場，以
    此強暴、脅迫之方式，妨害乙○○行使權利。甲○○見乙○○及張
    珮晴不願下車，另基於損壞他人之物之犯意，返回車上，將
    車輛迴轉後，以車身右側加速擦撞乙○○車輛，致乙○○車輛前
    保險桿板金烤漆及車牌架刮擦損壞，足生損害於乙○○。經乙
    ○○報警處理並提出告訴，因而循線查悉上情。 
貳、認定犯罪事實所憑之證據及理由
一、刑事訴訟法第159 條之5 規定，被告以外之人於審判外之陳
    述，雖不符前4 條之規定，而經當事人於審判程序同意作為
    證據，法院審酌該言詞陳述或書面陳述作成時之情況，認為
    適當者，亦得為證據。當事人、代理人或辯護人於法院調查
    證據時，知有第159 條第1 項不得為證據之情形，而未於言
    詞辯論終結前聲明異議者，視為有前項之同意。查：本判決
    以下所引用之傳聞證據，檢察官、被告於審判程序中均同意
    作為證據使用，或知有傳聞證據之情形而未於言詞辯論終結
    前聲明異議，本院審酌該等證據作成時之情況，並無違法取
    證之情形，又與本案有關聯性，認為以之作為證據應屬適當
    ，均具有證據能力。　　　　
二、被告對上開事實坦承不諱（警卷第3-6 頁，偵卷第15-16頁
    ，原審卷第73-76頁、109-112頁，本院卷第112頁），核與
    告訴人乙○○之指訴相符（警卷第7-9頁），並有告訴人車輛
    行車紀錄器錄影畫面翻拍照片（警卷第25-29頁）、告訴人
    車損照片（警卷第31頁）及告訴人車輛行車紀錄器錄影畫面
    光碟（偵卷第47頁）可佐，是以，被告之自白應與真實相符
    ，堪以採信。
三、綜上，本件事證已經明確，應依法論罪科刑。
參、論罪科刑及駁回上訴之理由　　
一、刑法第305條之恐嚇危害安全罪，係指單純以將來加害生命
    、身體、自由、名譽、財產之事，恐嚇他人致生危害於安全
    者而言，如對於他人之生命、身體等，以現實之強暴、脅迫
    手段加以危害要挾，使人行無義務之事或妨害人行使權利，
    即應構成刑法第304條之強制罪，縱有恐嚇行為，亦僅屬犯
    強制罪之手段，無更論以恐嚇危害安全罪之餘地（最高法院
    84年度台非字第194號判決意旨參照）。是核被告所為，係
    犯刑法第304條第1項之強制罪、第354條之毀損器物罪。被
    告於密接之時間內，以不同手段妨害告訴人行使權利，犯罪
    目的單一，屬接續犯之一罪。被告所犯2罪，犯意各別，行
    為互殊，應分論併罰。
二、駁回上訴之理由
㈠、原判決以被告強制、毀損犯行之事證明確，論以刑法第304條
    第1項之強制罪、第354條之毀損器物罪，並說明被告所犯2
    罪，應予分論併罰，被告前因妨害性自主案件，經臺灣臺南
    地方法院以106年度侵訴緝字第3號判決判處應執行有期徒刑
    6月確定，於107年9月12日執行完畢，其於受徒刑執行完畢
    後，5年內故意再犯本案有期徒刑以上之罪，為累犯，審酌
    被告未因前罪徒刑執行完畢而有所警惕，猶故意再犯本案犯
    罪，可認其有特別惡性及對刑罰反應力薄弱，依刑法第47條
    第1項規定加重法定最低本刑之結果，並無罪刑不相當之情
    形，依刑法第47條第1項規定，加重其刑。量刑部分審酌被
    告未尊重他人人身自由及財產權，任意妨害他人行使權利及
    損害他人財物，行為實屬不該，兼衡被告犯罪之動機、目的
    、手段、告訴人所受損害，被告犯後已坦承犯行，且願賠償
    告訴人損失，但經數次排定調解，告訴人均未到場致未能與
    告訴人達成和解，暨被告自陳教育程度為國中畢業，入監前
    做水電工，未婚，家中尚有父親、奶奶等一切情狀，就強制
    罪部分，量處有期徒刑4月，毀損罪部分，量處有期徒刑3月
    ，並定應執行刑為有期徒刑5月，及諭知易科罰金之折算標
    準，核其認事用法並無違誤，量刑亦屬妥適。
㈡、被告上訴意旨略以：被告請求與告訴人和解，但告訴人未曾
    出庭，被告確實有誠意和解，請求傳喚告訴人到庭，給予和
    解機會，被告願意依照估價單賠償，請求於被告與告訴人和
    解後，另行判決等語。經本院傳喚告訴人到庭，雖表示願意
    由被告賠償新臺幣3萬元後，與被告和解，然因被告現另案
    在監執行，無法賠償告訴人上開損失，告訴人後續亦無意願
    到庭，因而未達成和解，有本院準備及審理筆錄可參，是被
    告雖上訴請求與告訴人和解，然因被告無法實際賠償告訴人
    而無法達成和解，則原判決於量刑理由中考量，被告並未賠
    償告訴人損失、未能達成和解等情，即無何漏未審酌有利被
    告事由之處，原審量刑既無何與卷內證據相違之瑕疵，亦無
    裁量濫用之情況，自不能任意指為違法，被告之上訴為無理
    由，應予駁回。　　
陸、應適用之法律：刑事訴訟法第368條。　　　　　　
本案經檢察官王宇承提起公訴、檢察官楊碧瑛到庭執行職務。
中　　華　　民　　國　　110 　年　　7 　　月　　27　　日
                  刑事第一庭    審判長法  官　楊清安
                                      法  官　陳珍如
                                      法　官  蕭于哲
以上正本證明與原本無異。
不得上訴。
　　　　　                            書記官　徐振玉 
中　　華　　民　　國　　110 　年　　7 　　月　　27　　日
附錄本案論罪科刑法條全文
中華民國刑法
第304條
以強暴、脅迫使人行無義務之事或妨害人行使權利者，處3年以
下有期徒刑、拘役或9千元以下罰金。
前項之未遂犯罰之。
第354條
毀棄、損壞前二條以外之他人之物或致令不堪用，足以生損害於
公眾或他人者，處2年以下有期徒刑、拘役或1萬5千元以下罰金
。